Inventaris van het archief van de Arrondissementsrechtbank te Dordrecht, 1980-1989
Nationaal Archief, Den Haag
- Handelingen Burgerlijk Proces, 6.1.2
  - Verzoekschriftprocedures eerste aanleg arrondissementsrechtbank, 87-92
    - Familie- en Handelsrekesten (registers te vinden op inv.nr 3 en 6-8, kaarten op inv.nrs 11-21), 1980-1988; 204-302; 99 pakken
      - 1983, dossiernrs 179 - 344 1983, 238
      - 1983, dossiernrs 345 - 528 1983, 239
      - 1983, dossiernrs 529 - 684 1983, 240
      - 1983, dossiernrs 685 - 877 1983, 241
      - 1983, dossiernrs 878 - 1068 1983, 242
      - 1983, dossiernrs 1069 - 1223 1983, 243
      - 1983, dossiernrs 1224 - 1413 1983, 244
      - 1983, dossiernrs 1414 - 1669 1983, 245
      - 1983, dossiernrs 1670 - 1895 1983, 246
      - 1983, dossiernrs 1896 - 2095 1983, 247
      - 1983, dossiernrs 2096 - 2333 1983, 248
      - 1984, dossiernrs 1 -239 1984, 249
      - 1984, dossiernrs 240 - 431 1984, 250
      - 1984, dossiernrs 432 - 642 1984, 251
      - 1984, dossiernrs 643 - 822 1984, 252
      - 1984, dossiernrs 823 - 1002 1984, 253
      - 1984, dossiernrs 1003 - 1167 1984, 254
      - 1984, dossiernrs 1168 - 1338 1984, 255
      - 1984, dossiernrs 1339 - 1500 1984, 256
      - 1984, dossiernrs 1501 - 1649 1984, 257
      - 1984, dossiernrs 1650 - 1819 1984, 258
      - 1984 - 1985, dossiernrs 1984 / 1820 - 1985 / 70 1984-1985, 259
      - 1985, dossiernrs 71 - 185 1985, 260
      - 1985, dossiernrs 186 - 408 1985, 261
      - 1985, dossiernrs 409 - 534 1985, 262
      - 1985, dossiernrs 535 - 681 1985, 263
      - 1985, dossiernrs 682 - 854 1985, 264
      - 1985, dossiernrs 855 - 1044 1985, 265
      - 1985, dossiernrs 1045 - 1220 1985, 266
      - 1985, dossiernrs 1221 - 1414 1985, 267
      - 1985, dossiernrs 1415 - 1577 1985, 268
      - 1985, dossiernrs 1578 - 1713 1985, 269
      - 1985 - 1986, dossiernrs 1985 / 1714 - 1986 / 136 1985-1986, 270
      - 1986, dossiernrs 137 - 254 1986, 271
      - 1986, dossiernrs 255 - 389 1986, 272
      - 1986, dossiernrs 390 - 539 1986, 273
      - 1986, dossiernrs 540 - 695 1986, 274
      - 1986, dossiernrs 696 - 848 1986, 275
      - 1986, dossiernrs 849 - 1017 1986, 276
      - 1986, dossiernrs 1018 - 1169 1986, 277
      - 1986, dossiernrs 1170 - 1366 1986, 278
      - 1986, dossiernrs 1367 - 1533 1986, 279
      - 1986, dossiernrs 1534 - 1698 1986, 280
      - 1987, dossiernrs 1 - 171 1987, 281
      - 1987, dossiernrs 172 - 311 1987, 282
      - 1987, dossiernrs 312 - 430 1987, 283
      - 1987, dossiernrs 431 - 599 1987, 284
      - 1987, dossiernrs 600 - 763 1987, 285
      - 1987, dossiernrs 764 - 914 1987, 286
      - 1987, dossiernrs 915 - 1089 1987, 287
      - 1987, dossiernrs 1090 - 1224 1987, 288
      - 1987, dossiernrs 1225 - 1366 1987, 289
      - 1987, dossiernrs 1367 - 1481 1987, 290
      - 1987 - 1988, dossiernrs 1987 / 1482 - 1988 / 51 1987 - 1988, 291
      - 1988, dossiernrs 52 - 196 1988, 292
      - 1988, dossiernrs 197 - 360 1988, 293
      - 1988, dossiernrs 361 - 519 1988, 294
      - 1988, dossiernrs 520 - 650 1988, 295
      - 1988, dossiernrs 651 - 775 1988, 296
      - 1988, dossiernrs 776 - 918 1988, 297
      - 1988, dossiernrs 919 - 1066 1988, 298
      - 1988, dossiernrs 1067 - 1201 1988, 299
      - 1988, dossiernrs 1202 - 1327 1988, 300
      - 1988, dossiernrs 1328 - 1468 1988, 301
      - 1988, dossiernrs 1469 - 1582 1988, 302
    - Familierekesten, 1989; 303-309; 7 pakken
      - 1989, dossiernrs 1 - 119 1989, 303
      - 1989, dossiernrs 120 - 277 1989, 304
      - 1989, dossiernrs 278 - 424 1989, 305
      - 1989, dossiernrs 425 - 557 1989, 306
      - 1989, dossiernrs 558 - 699 1989, 307
      - 1989, dossiernrs 700 - 841 1989, 308
      - 1989, dossiernrs 842 - 1004 1989, 309
    - Adoptiedossiers, 310-337; 28 pakken
      - 1980, dossiernrs 1 - 1065 1980, 310
      - 1980, dossiernrs 1066 - 1575 1980, 311
      - 1980 - 1981, dossiernrs 1980 / 1576 - 1981 / 200 1980-1981, 312
      - 1981, dossiernrs 201 - 721 1981, 313
      - 1981, dossiernrs 722 - 1421 1981, 314
      - 1981, dossiernrs 1422 - 2119 1981, 315
      - 1981 - 1982, dossiernrs 1981 / 2120 - 1982 / 445 1981-1982, 316
      - 1982, dossiernrs 446 - 1129 1982, 317
      - 1982, dossiernrs 1130 - 1486 1982, 318
      - 1982, dossiernrs 1487 - 2048 1982, 319
      - 1982 - 1983, dossiernrs 1982 / 2049 - 1983 / 471 1982-1983, 320
      - 1983, dossiernrs 472 - 1442 1983, 321
      - 1983, dossiernrs 1443 - 2149 1983, 322
      - 1983 - 1984, dossiernrs 1983 / 2150 - 1984 / 589 1983-1984, 323
      - 1984, dossiernrs 590 - 1000 1984, 324
      - 1984, dossiernrs 1001 - 1582 1984, 325
      - 1984 - 1985, dossiernrs 1984 / 1583 - 1985 / 554 1984-1985, 326
      - 1985, dossiernrs 555 - 1338 1985, 327
      - 1985 - 1986, dossiernrs 1985 / 1339 - 1986 / 455 1985-1986, 328
      - 1986, dossiernrs 456 - 1131 1986, 329
      - 1986, dossiernrs 1132 - 1688 1986, 330
      - 1987, dossiernrs 1 - 419 1987, 331
      - 1987, dossiernrs 420 - 935 1987, 332
      - 1987, dossiernrs 936 - 1551 1987, 333
      - 1988, dossiernrs 1 - 739 1988, 334
      - 1988, dossiernrs 740 - 1572 1988, 335
      - 1989, dossiernrs 1 - 570 1989, 336
      - 1989, dossiernrs 571 - 997 1989, 337
    - Handelsrekesten (register te vinden op inv.nr 9), 1989; 338-345; 8 pakken
      - 1989, dossiernrs 2001 - 2066 1989, 338
      - 1989, dossiernrs 2067 - 2130 1989, 339
      - 1989, dossiernrs 2131 - 2195 1989, 340
      - 1989, dossiernrs 2196 - 2240 1989, 341
      - 1989, dossiernrs 2241 - 2291 1989, 342
      - 1989, dossiernrs 2292 - 2339 1989, 343
      - 1989, dossiernrs 2340 - 2375 1989, 344
      - 1989, dossiernrs 2376 - 2425 1989, 345
    - Audiëntiebladen Handelskortgedingen (register te vinden op inv.nr 4), 1980-1989; 346-355; 10 pakken
      - 1980 jan - 1981 maart 1980 - 1981, 346
      - 1981 april - 1982 maart 1981 - 1982, 347
      - 1982 april - 1983 maart 1982 - 1983, 348
      - 1983 april - 1984 juni 1983 - 1984, 349
      - 1984 juli - 1985 juni 1984 - 1985, 350
      - 1985 juli - 1986 juni 1985 - 1986, 351
      - 1986 juli - 1987 juni 1986 - 1987, 352
      - 1987 juli - 1988 juni 1987 - 1988, 353
      - 1988 juli - 1989 juni 1988 - 1989, 354
      - 1989, juli - dec 1989, 355
    - Verzoekschrift aan de President (registers te vinden op inv.nr 5 en 10), 1984-1989; 356-381; 26 pakken
      - 1984, dossiernrs 1 - 51 1984, 356
      - 1984, dossiernrs 52 - 106 1984, 357
      - 1984, dossiernrs 107 - 158 1984, 358
      - 1984, dossiernrs 159 - 211 1984, 359
      - 1984, dossiernrs 212 - 267 1984, 360
      - 1984, dossiernrs 268 - 321 1984, 361
      - 1984, dossiernrs 322 - 378 1984, 362
      - 1984, dossiernrs 379 - 433 1984, 363
      - 1984 - 1985, dossiernrs 1984 / 434 - 1985 / 27 1984-1985, 364
      - 1985, dossiernrs 28 - 83 1985, 365
      - 1985, dossiernrs 84 - 138 1985, 366
      - 1985, dossiernrs 139 - 190 1985, 367
      - 1985, dossiernrs 191 - 250 1985, 368
      - 1985, dossiernrs 251 - 308 1985, 369
      - 1985, dossiernrs 309 - 365 1985, 370
      - 1985, dossiernrs 366 - 422 1985, 371
      - 1985 - 1986, dossiernrs 1985 / 423 - 1986 / 40 1985-1986, 372
      - 1986, dossiernrs 41 - 279 1986, 373
      - 1986, dossiernrs 280 - 490 1986, 374
      - 1987, dossiernrs 1 - 200 1987, 375
      - 1987 - 1988, dossiernrs 1987 / 201 - 1988 / 26 1987-1988, 376
      - 1988, dossiernrs 27 - 234 1988, 377
      - 1988, dossiernrs 235 - 470 1988, 378
      - 1988 - 1989, dossiernrs 1988 / 471 - 1989 / 130 1988-1989, 379
      - 1989, dossiernrs 131 - 379 1989, 380
      - 1989, dossiernrs 380 - 529 1989, 381
    - Rangregelingen, 1980-1989; 382; 1 pak
    - Gerechtelijke Verkoping Schepen, 1982-1988; 383-384; 2 pakken
      - 1982 - 1986 1982, 383
      - 1987 - 1988 1988, 384
    - Bezoekregeling / Omgangsregeling, 1980-1985; 385-391; 7 pakken
      - 1980 - 1981, dossiernrs 1980 / 1 - 1981 / 8 1980-1981, 385
      - 1981 - 1982, dossiernrs 1981 / 9 - 1982 / 7 1981-1982, 386
      - 1982, dossiernrs 8 - 46 1982, 387
      - 1982 - 1983, dossiernrs 1982 / 47 - 1983 / 33 1982-1983, 388
      - 1983 - 1984, dossiernrs 1983 / 34 - 1984 / 36 1983-1984, 389
      - 1984 - 1985, dossiernrs 1984 / 37 - 1985 / 25 1985, 390
      - 1985, dossiernrs 26 - 68 1985, 391
    - Diverse stukken gericht aan de president, 1980-1984; 392-394; 3 pakken
      - 1980 - 1982, 1980 jan - 1982 sept 1980-1982, 392
      - 1982 - 1983, 1982 okt - 1983 juli 1982-1983, 393
      - 1983 - 1984, 1983 aug - 1984 dec 1983-1984, 394
    - Audiëntiebladen Familie- en Handelszaken, 1980-1988; 395-499; 105 pakken
      - 1980, jan 1980, 395
      - 1980, febr - maart I 1980, 396
      - 1980, maart II - april 1980, 397
      - 1980, mei 1980, 398
      - 1980, juni 1980, 399
      - 1980, juli - aug 1980, 400
      - 1980, sept 1980, 401
      - 1980, okt 1980, 402
      - 1980, nov 1980, 403
      - 1980, dec 1980, 404
      - 1981, jan 1981, 405
      - 1981, febr 1981, 406
      - 1981, maart 1981, 407
      - 1981, april I - april II 1981, 408
      - 1981, april III - mei I 1981, 409
      - 1981, mei II - juni I 1981, 410
      - 1981, juni II - juli 1981, 411
      - 1981, aug - sept I 1981, 412
      - 1981, sept II - sept III 1981, 413
      - 1981, okt I - okt II 1981, 414
      - 1981, okt III - nov I 1981, 415
      - 1981, nov II - dec I 1981, 416
      - 1981 - 1982, 1981 dec II - 1982 jan I 1981-1982, 417
      - 1982, jan II - febr I 1982, 418
      - 1982, febr II - maart I 1982, 419
      - 1982, maart II - maart III - maart IV 1982, 420
      - 1982, maart V - april I - april II 1982, 421
      - 1982, april III - april IV - mei I - mei II 1982, 422
      - 1982, mei III - juni I - juni II 1982, 423
      - 1982, juni III - juni IV 1982, 424
      - 1982, juli - aug 1982, 425
      - 1982, sept I - sept II - sept III - sept IV 1982, 426
      - 1982, sept V - okt I 1982, 427
      - 1982, okt II - okt III - okt IV 1982, 428
      - 1982, nov I - nov II - nov III 1982, 429
      - 1982, nov IV - dec I - dec II 1982, 430
      - 1982 - 1983, 1982 dec III - 1983 jan II 1982-1983, 431
      - 1983, jan III - jan IV - febr I 1983, 432
      - 1983, febr II - febr III - febr IV - maart I 1983, 433
      - 1983, maart II - maart III - maart IV 1983, 434
      - 1983, maart V - april I - april II 1983, 435
      - 1983, april III - april IV - mei I 1983, 436
      - 1983, mei II - mei III - mei IV 1983, 437
      - 1983, juni I - juni II - juni III 1983, 438
      - 1983, juni IV - juni V - juli I 1983, 439
      - 1983, juli II - aug 1983, 440
      - 1983, sept - okt I 1983, 441
      - 1983, okt II - okt III - okt IV 1983, 442
      - 1983, nov I - nov II - nov III - nov IV 1983, 443
      - 1983, nov V - dec I - dec II 1983, 444
      - 1983 - 1984, 1983 dec III - 1984 jan II 1983-1984, 445
      - 1984, jan III - jan IV - febr I - febr II 1984, 446
      - 1984, febr III - febr IV - febr V - maart I 1984, 447
      - 1984, maart II - maart III - maart IV - april I 1984, 448
      - 1984, april II - april III - mei I - mei II 1984, 449
      - 1984, mei III - mei IV - juni I 1984, 450
      - 1984, juni II - juni III - juni IV - juli I 1984, 451
      - 1984, juli II - aug 1984, 452
      - 1984, sept I - sept II - sept III - sept IV 1984, 453
      - 1984, okt I - okt II - okt III - okt IV 1984, 454
      - 1984, okt V - nov I - nov II - nov III 1984, 455
      - 1984, nov IV - dec 1984, 456
      - 1985, jan I - jan II - jan III - jan IV 1985, 457
      - 1985, jan V - febr I - febr II - febr III 1985, 458
      - 1985, febr IV - maart I - maart II - maart III 1985, 459
      - 1985, maart IV - april I - april II - april III 1985, 460
      - 1985, april IV - mei I - mei II - mei III 1985, 461
      - 1985, mei IV - mei V - juni I - juni II 1985, 462
      - 1985, juni III - juni IV - juli I - juli II 1985, 463
      - 1985, juli III - aug - sept I - sept II 1985, 464
      - 1985, sept III - okt I - okt II - okt III 1985, 465
      - 1985, okt IV - okt V - nov I - nov II 1985, 466
      - 1985, nov III - nov IV - dec I - dec II 1985, 467
      - 1985 - 1986, 1985 dec III - 1986 jan III 1985-1986, 468
      - 1986, jan IV - febr I - febr II - febr III 1986, 469
      - 1986, febr IV - maart I - maart II - maart III 1986, 470
      - 1986, maart IV - april I - april II - april III 1986, 471
      - 1986, april IV - mei I - mei II - mei III 1986, 472
      - 1986, mei IV - juni I - juni II - juni III 1986, 473
      - 1986, juni IV - juli - aug I 1986, 474
      - 1986, aug II - sept 1986, 475
      - 1986, okt 1986, 476
      - 1986, nov 1986, 477
      - 1986, dec 1986, 478
      - 1987, jan 1987, 479
      - 1987, febr 1987, 480
      - 1987, maart 1987, 481
      - 1987, april 1987, 482
      - 1987, mei 1987, 483
      - 1987, juni 1987, 484
      - 1987, juli - aug 1987, 485
      - 1987, sept 1987, 486
      - 1987, okt 1987, 487
      - 1987, nov 1987, 488
      - 1987, dec 1987, 489
      - 1988, jan - febr I - febr II 1988, 490
      - 1988, febr III - febr IV - maart I - maart II - maart III 1988, 491
      - 1988, maart IV - maart V - april 1988, 492
      - 1988, mei 1988, 493
      - 1988, juni 1988, 494
      - 1988, juli - aug 1988, 495
      - 1988, sept 1988, 496
      - 1988, okt 1988, 497
      - 1988, nov 1988, 498
      - 1988, dec 1988, 499
    - Audiëntiebladen Familiezaken (kaarten te vinden op inv.nr 24), 1989; 500-505; 6 pakken
      - 1989, jan - febr 1989, 500
      - 1989, maart - april 1989, 501
      - 1989, mei - juni 1989, 502
      - 1989, juli - aug - sept 1989, 503
      - 1989, okt - nov 1989, 504
      - 1989, dec 1989, 505
    - Audiëntiebladen Handelszaken (kaarten te vinden op inv.nr 25), 1989; 506-511; 6 pakken
      - 1989, jan - febr 1989, 506
      - 1989, maart - april 1989, 507
      - 1989, mei - juni 1989, 508
      - 1989, juli - aug - sept 1989, 509
      - 1989, okt - nov 1989, 510
      - 1989, dec 1989, 511
    - Beschikkingen Familie- en Handelszaken (kaarten op inv.nrs 22-23 en 24), 1980 -1989; 512-557; 46 pakken
      - 1980, dossiernrs 1 - 500 1980, 512
      - 1980, dossiernrs 501 - 1000 1980, 513
      - 1980, dossiernrs 1001 - 1500 1980, 514
      - 1980 - 1981, dossiernrs 1980 / 1501 - 1981 / 200 1980-1981, 515
      - 1981, dossiernrs 201 - 600 1981, 516
      - 1981, dossiernrs 601 - 1000 1981, 517
      - 1981, dossiernrs 1001 - 1500 1981, 518
      - 1981, dossiernrs 1501 - 1800 1981, 519
      - 1982, dossiernrs 1 - 500 1982, 520
      - 1982, dossiernrs 501 - 900 1982, 521
      - 1982, dossiernrs 901 - 1400 1982, 522
      - 1982, dossiernrs 1401 - 1800 1982, 523
      - 1982 - 1983, dossiernrs 1982 / 1801 - 1983 / 200 1982-1983, 524
      - 1983, dossiernrs 201 - 700 1983, 525
      - 1983, dossiernrs 701 - 1200 1983, 526
      - 1983, dossiernrs 1201 - 1700 1983, 527
      - 1983 - 1984, dossiernrs 1983 / 1701 - 1984 / 200 1983-1984, 528
      - 1984, dossiernrs 201 - 700 1984, 529
      - 1984, dossiernrs 701 - 1200 1984, 530
      - 1984, dossiernrs 1201 - 1700 1984, 531
      - 1984 - 1985, dossiernrs 1984 / 1701 - 1985 / 300 1984-1985, 532
      - 1985, dossiernrs 301 - 800 1985, 533
      - 1985, dossiernrs 801 - 1300 1985, 534
      - 1985, dossiernrs 1301 - 1762 1985, 535
      - 1986, dossiernrs 1 - 500 1986, 536
      - 1986, dossiernrs 501 - 900 1986, 537
      - 1986, dossiernrs 901 - 1300 1986, 538
      - 1986, dossiernrs 1301 - 1690 1986, 539
      - 1987, dossiernrs 1 - 400 1987, 540
      - 1987, dossiernrs 401 - 800 1987, 541
      - 1987, dossiernrs 801 - 1200 1987, 542
      - 1987, dossiernrs 1201 - 1600 1987, 543
      - 1987 - 1988, dossiernrs 1987 / 1601 - 1988 / 150 1987-1988, 544
      - 1988, dossiernrs 151 - 270 1988, 545
      - 1988, dossiernrs 271 - 450 1988, 546
      - 1988, dossiernrs 451 - 699 1988, 547
      - 1988, dossiernrs 700 - 899 1988, 548
      - 1988, dossiernrs 900 - 1099 1988, 549
      - 1988, dossiernrs 1100 - 1299 1988, 550
      - 1988, dossiernrs 1300 - 1499 1988, 551
      - 1988, dossiernrs 1500 - 1800 1988, 552
      - 1989, dossiernrs 1 - 199 1989, 553
      - 1989, dossiernrs 200 - 399 1989, 554
      - 1989, dossiernrs 400 - 649 1989, 555
      - 1989, dossiernrs 650 - 850 1989, 556
      - 1989, dossiernrs 851 - 967 1989, 557
    - Procesverbaal Handelszaken (kaarten te vinden op inv.nr 25), 1989; 558-559; 2 pakken
      - 1989, dossiernrs 2000 - 2414 1989, 558
      - 1989, dossiernrs 2415 - 2788 1989, 559
  - Dagvaardingsprocedures eerste aanleg arrondissementsrechtbank, 24-36
    Grondslag: Wetboek van burgerlijke rechtsvordering (Wet van 3 november 1934, Stb. 566), RV, Eerste Boek, art.1-96a, 288a-288b
    Opm. RIO: Neerslag van de handelingen 24-36
    Dagvaarding (door partij, handeling 24)
    Proces-verbaal (door arrondissementsrechtbank, handeling 25)
    Conclusie van eis / producties (door partij, handeling 26)
    Conclusie van antwoord / producties (door partij, handeling 27)
    Conclusie van repliek / producties (door partij, handeling 28)
    Conclusie van dupliek / producties (door partij, handeling 29)
    Proces-verbaal (door arrondissementsrechtbank, handeling 30)
    Pleitnota (door partij, handeling 31)
    Proces-verbaal (door arrondissementsrechtbank, handeling 32)
    Deskundigenbericht (door arrondissementsrechtbank, handeling 33)
    Conclusies / producties (door partij, handeling 34)
    Vonnis (door arrondissementsrechtbank, handeling 35)
    Exploit van verzet (door partij, handeling 36)
    - Dossiers Handelszaken, 1980-1989; 560-562, 1117-1119; 6 pakken
      - 1980 - 1985, nrs 1980 / 1452 - 1985 / 1425 1980-1985, 560
      - 1986 - 1988, nrs 1986 / 74 - 1988 / 1721 1986-1988, 561
      - 1987, nr 1035 1987, 1118
      - 1988, nr 1445 1988, 1119
      - 1989, nrs 842 - 2669 1989, 562
      - 1989, nr 2776 1989, 1117
    - Arbitrale vonnissen, 1980-1989; 852; 1 pak
  - Faillissementen arrondissementsrechtbank, 141-150
    Grondslag: FW, artt.2,6,8-12.
    Opm. RIO: Neerslag van de handelingen 141-150
    Akte van aangifte,verzoek,vordering (door partijen / Openbaar Ministerie, handeling 141)
    Vonnis (door arrondissementsrechtbank, handeling 142)
    Beschikking (door arrondissementsrechtbank, handeling 143)
    Correspondentie curator (door rechter-commissaris, handeling 144)
    Verslagen (door curator, handeling 145)
    Proces-verbaal van de verificatiezitting (door rechter-commissaris, handeling 146)
    Lijst van erkende schuldvorderingen (door arrondissementsrechtbank, handeling 147)
    Uitdelingslijsten (door arrondissementsrechtbank, handeling 148)
    Slotuitdelingslijst (door arrondissementsrechtbank / curator, handeling 149)
    Aantekening einde faillissement (door arrondissementsrechtbank / curator, handeling 150)
    - Faillissementszaken (kaarten/registers/klappers op inv.nrs 101-105), 1980-1989; 770-834, 1101-1102; 65 pakken
      - 1980, dossiernrs 1- 35 1980, 770
      - 1980, dossiernrs 36 - 66 1980, 771
      - 1980, dossiernrs 67 - 106 1980, 772
      - 1980, dossiernrs 107 - 134 1980, 773
      - 1980, dossiernrs 135 - 159 1980, 774
      - 1980, dossiernrs 160 - 185 1980, 775
      - 1981, dossiernrs 1 - 16 1981, 776
      - 1981, dossiernrs 17 - 55 1981, 777
      - 1981, dossiernrs 56 - 89 1981, 778
      - 1981, dossiernrs 90 - 115 1981, 779
      - 1981, dossiernrs 116 - 150 1981, 780
      - 1981, dossiernrs 151 - 174 I 1981, 781
      - 1981, dossiernrs 174 II - 193 1981, 782
      - 1981, dossiernrs 194 - 219 1981, 783
      - 1981, dossiernrs 220 - 232 1981, 784
      - 1982, dossiernrs 1 - 23 1982, 785
      - 1982, dossiernrs 24 - 55 1982, 786
      - 1982, dossiernrs 56 - 83 1982, 787
      - 1982, dossiernrs 84 - 115 1982, 788
      - 1982, dossiernrs 116 - 143 1982, 789
      - 1982, dossiernrs 144 - 165 1982, 790
      - 1982, dossiernrs 166 - 191 1982, 791
      - 1982, dossiernrs 192 - 214 1982, 792
      - 1982, dossiernrs 215 - 241 1982, 793
      - 1982, dossiernrs 242 - 269 1982, 794
      - 1982 - 1983, dossiernrs 1982 / 270 - 1983 / 7 1982-1983, 795
      - 1983, dossiernrs 8 - 40 1983, 796
      - 1983, dossiernrs 41 - 72 1983, 797
      - 1983, dossiernrs 73 - 96 1983, 798
      - 1983, dossiernrs 97 - 133 1983, 799
      - 1983, dossiernrs 134 - 151 1983, 800
      - 1983, dossiernrs 152 - 182 1983, 801
      - 1983, dossiernrs 183 - 225 1983, 802
        Voor dossiers 185-188 zie inv.nr. 1101
        Voor dossier 189 zie inv.nr 1102
      - 1983, dossiernrs 185 - 188 1983, 1101
      - 1983, dossiernrs 226 - 261 1983, 803
      - 1984, dossiernrs 1 - 37 1984, 804
      - 1984, dossiernrs 38 - 68 1984, 805
      - 1984, dossiernrs 69 - 103 1984, 806
      - 1984, dossiernrs 104 - 140 1984, 807
      - 1984, dossiernrs 141 - 184 1984, 808
      - 1984 - 1985, dossiernrs 1984 / 185 - 1985 / 11 1984-1985, 809
      - 1985, dossiernrs 12 - 56 1985, 810
      - 1985, dossiernrs 57 - 91 1985, 811
      - 1985, dossiernrs 92 - 133 1985, 812
      - 1985, dossiernrs 134 - 162 1985, 813
      - 1986, dossiernrs 1 - 34 1986, 814
      - 1986, dossiernrs 35 - 70 1986, 815
      - 1986, dossiernrs 71 - 110 1986, 816
      - 1986, dossiernrs 111 - 130 1986, 817
      - 1986 - 1987, dossiernrs 1986 / 131 - 1987 / 10 1986-1987, 818
      - 1987, dossiernrs 11 - 40 1987, 819
      - 1987, dossiernrs 41 - 69 1987, 820
      - 1987, dossiernrs 70 - 95 1987, 821
      - 1987, dossiernrs 96 - 117 1987, 822
      - 1988, dossiernrs 1 - 30 1988, 823
      - 1988, dossiernrs 31 - 60 1988, 824
      - 1988, dossiernrs 61 - 70 1988, 825
      - 1988, dossiernrs 71 - 91 1988, 826
      - 1988, dossiernrs 92 - 104 III 1988, 827
      - 1988, dossiernrs 104 IV - 110 1988, 828
      - 1988, dossiernrs 111 - 140 1988, 829
      - 1988, dossiernrs 141 - 161 1988, 830
        voor dossier 148 zie inv.nr. 1102
      - 1988, dossiernrs 148 1988, 1102
      - 1989, dossiernrs 1 - 35 1989, 831
      - 1989, dossiernrs 36 - 70 1989, 832
      - 1989, dossiernrs 71 - 99 1989, 833
      - 1989, dossiernrs 100 - 113 1989, 834
- Handelingen Strafproces, 6.1.3
  - Strafproces Hoger Beroep Arrondissementsrechtbank 1950-, 182-189
    Grondslag: Wetboek van burgerlijke rechtsvordering (Wet van 3 november 1934, Stb. 566), RO art. 68-70, WvSv art. 404-426f
    Opm. RIO: Neerslag van de handelingen 182-189
    Akte (door Openbaar Ministerie / partij, handeling 182)
    Schriftuur (door Openbaar Ministerie / partij, handeling 183)
    Dagvaarding (door Openbaar Ministerie, handeling 184)
    Proces-verbaal (door arrondissementsrechtbank, handeling 185)
    Eis (door Openbaar Ministerie, handeling 186)
    Pleitnota (door partij, handeling 187)
    Vonnis (door arrondissementsrechtbank, handeling 188)
    Correspondentie / Executieregisters (door Openbaar Ministerie, handeling 189)
    - Strafzaken Hoger Beroep, 1980-1989; 563-575; 13 pakken
      - 1980 - 1987, dossiernrs 1980 / 1 - 1987 / 72 1980-1987, 563
      - 1987, dossiernrs 73 - 134 1987, 564
      - 1987 dossiernrs 135 - 181 1987, 565
      - 1988, dossiernrs 1 - 58 1988, 566
      - 1988, dossiernrs 59 - 112 1988, 567
      - 1988, dossiernrs 113 - 168 1988, 568
      - 1988, dossiernrs 169 - 218 1988, 569
      - 1988, dossiernrs 219 - 263 1988, 570
      - 1989, dossiernrs 1 - 54 1989, 571
      - 1989, dossiernrs 55 - 110 1989, 572
      - 1989, dossiernrs 111 - 162 1989, 573
      - 1989, dossiernrs 163 - 214 1989, 574
      - 1989, dossiernrs 215 - 238 1989, 575
  - Strafproces Eerste Aanleg Arrondissementsrechtbank / Gerechtelijk Vooronderzoek 1950-, 167-181
    ACTOR: ARRONDISSEMENTSRECHTBANK / RECHTBANK / RECHTER - COMMISSARIS
    Grondslag: Wetboek van burgerlijke rechtsvordering (Wet van 3 november 1934, Stb. 566), WvSv, Tweede Boek, art.181 e.v., 258 - 366a
    Opm. RIO: Neerslag van de handelingen 167-181
    Proces-verbaal met bijlagen (door Opsporingsambtenaar, handeling 167)